【裁判字號】    98,抗,209
【裁判日期】    980206
【裁判案由】    假扣押
【裁判全文】
臺灣高等法院民事裁定                   98年度抗字第209號
抗  告  人  財本一營造工程有限公司
法定代理人  甲○○
上列抗告人與相對人北揚建材股份有限公司間假扣押事件，對於
中華民國97年9月19日臺灣臺北地方法院97年度裁全字第7992號
裁定，提起抗告，本院裁定如下：
    主  文
抗告駁回。
抗告費用由抗告人負擔。
    理  由
一、按債權人就金錢請求或得易為金錢請求之請求，欲保全強制
    執行者，得聲請假扣押。假扣押非有日後不能強制執行或甚
    難執行之虞者，不得為之。請求及假扣押之原因應釋明之。
    前項釋明如有不足，而債權人陳明願供擔保或法院認為適當
    者，法院得定相當之擔保，命供擔保後為假扣押，為民國92
    年2月7日總統令修正公佈之民事訴訟法第522條第1項、第
    523條第1項及第526條第1項、第2項所明定。依上開規定可
    知，債權人聲請假扣押，應就其請求及假扣押之原因加以釋
    明。該項釋明如有不足，而債權人陳明願供擔保或法院認為
    適當者，法院得定相當之擔保，命供擔保後為假扣押。
二、本件相對人於原法院主張略以：抗告人自民國96年12月迄97
    年3月止，陸續與伊公司訂購磁磚數批，惟至97年3月止，抗
    告人積欠之貨款已高達新台幣（下同）58萬9,791元；嗣伊
    公司屢次請款，抗告人多藉口延欠，拒不付款。近聞抗告人
    有隱匿財產之虞，為免日後有不能強制執行或甚難執行之虞
    ，願提供擔保以代釋明之不足，而聲請假扣押等語，並提出
    出貨單、發票（見原法院卷內之證物一之出貨單、證物二之
    發票）為證，堪認已有相當之釋明。經查，上開資料釋明程
    度尚有不足，惟相對人既陳明願供擔保以補釋明之不足，是
    相對人假扣押之聲請，自應准許。抗告意旨雖略以：系爭建
    材係第三人京岳建設有限公司及賴重琛工地向相對人所訂購
    ，非抗告人公司所購買，且依協議書（見本院卷第5、7頁之
    協議書）及承諾書（見本院卷第9頁之承諾書）所載，係由
    第三人仲泉工程有限公司（下稱仲泉公司）訂購並付款（見
    本院卷第6、8頁之付款資料），其金額多寡，抗告人公司並
    不清楚云云。然查，假扣押之聲請，聲請人僅須就請求及假
    扣押之原因為釋明，而法院僅須就聲請人釋明之證據信其大
    概如此即可。且觀之相對人所提出之發票（見原法院卷內所
    附之證物二發票），買受人均為抗告人公司。另抗告人所提
    出之協議書（見本院卷第5、7頁之協議書）係抗告人與仲泉
    公司所訂立，該承諾書（見本院卷第9頁之承諾書）係仲泉
    公司所出具與抗告人，尚難明瞭係仲泉公司向相對人購買系
    爭建材之書證。本件相對人已就請求及假扣押之原因為釋明
    ，雖釋明程度尚有不足，惟相對人既陳明願供擔保以補釋明
    之不足，已符合假扣押之條件。是抗告意旨指摘原裁定不當
    ，聲明廢棄，為無理由，應駁回其抗告。至抗告人上開所辯
    ，縱屬實在，此乃屬實體問題，應待本案之判決，惟並不影
    響本件假扣押之成立，附此敘明。
三、據上論結，本件抗告為無理由，爰裁定如主文。
中    華    民    國    98    年    2     月    6     日
                  民事第七庭
                        審判長法  官  鄭三源
                              法  官  邱  琦
                              法  官  王聖惠
正本係照原本作成。
不得再抗告。
中    華    民    國    98    年    2     月    6     日
                              書記官   陳樂觀


司法院資訊處製作；財團法人民間司法改革基金會備份。
